【裁判字號】    97,訴,1905
【裁判日期】    970611
【裁判案由】    毒品危害防制條例
【裁判全文】
臺灣板橋地方法院刑事判決              97年度訴字第1905號
公  訴  人  臺灣板橋地方法院檢察署檢察官
被      告  甲○○
上列被告因違反毒品危害防制條例案件，經檢察官提起公訴（97
年度毒偵字第2871號），被告於準備程序中對被訴之事實為有罪
陳述，本院合議庭裁定由受命法官獨任行簡式審判程序，並判決
如下：
    主  文
甲○○施用第一級毒品，累犯，處有期徒刑拾壹月。
    事  實
一、甲○○前於民國87年間因施用毒品案件，經送強制戒治期滿
    ，由臺灣板橋地方法院檢察署檢察官以89年度毒偵字第897
    號為不起訴處分確定，復因施用毒品案件，由同署檢察官官
    以90年度毒偵字第4038號提起公訴，並送強制戒治，經本院
    以91年度訴字第294號判處應執行有期徒刑1年確定，強制戒
    治部分則於91年9月20日經停止戒治交付保護管束出監，至
    91年12月27日保護管束期滿執行完畢。另其於87年間，因竊
    盜案件，經臺灣高等法院以87年度上易字第6439號判處有期
    徒刑1年6月確定，並於同年間，又因違反藥事法及麻醉藥品
    管理條例案件，經臺灣桃園地方法院以86年度訴字第580號
    判處應執行有期徒刑1年4月，後經臺灣高等法院駁回上訴而
    告確定，上開1年6月、1年4月及1年之徒刑確定判決，接續
    執行至94年3月31日縮短刑期假釋出監交付保護管束，至同
    年9月8日保護管束期滿執行完畢。詎猶不知悔改，於上述強
    制戒治執行完畢釋放後之5年內，基於施用第一級毒品海洛
    因及第二級毒品甲基安非他命之犯意，於96 年12月17日某
    時，在臺北縣鶯歌鎮○○路28巷19號住處，以將海洛因、甲
    基安非他命一同置入玻璃球內燒烤吸食煙霧之方式，施用海
    洛因及甲基安非他命1次。嗣於96年12月17日下午2時許，因
    另涉竊盜案為警查獲後，徵其同意採取其尿液送鑑結果，於
    甲基安非他命及嗎啡均呈陽性反應，始查悉上情。
二、案經桃園縣政府警察局報請臺灣桃園地方法院檢察署呈請臺
    灣高等法院檢察署檢察長令轉臺灣板橋地方法院檢察署檢察
    官偵查起訴。
    理  由
一、上揭事實，業據被告甲○○於偵查及本院審理時坦承不諱，
    且被告為警查獲後，經採集其尿液檢體送驗結果，呈嗎啡及
    甲基安非他命類之陽性反應，有臺灣檢驗科技股份有限公司
    97年1 月14日濫用藥物尿液檢驗報告1 份附卷可稽，足認被
    告之自白與事實相符。又被告前有如本判決事實欄所示之施
    用毒品、強制戒治執行完畢之紀錄，有臺灣高等法院被告前
    案紀錄表1 份在卷可稽，是被告於前揭強制戒治執行完畢釋
    放後之5 年內，再犯本件施用毒品之犯行至為灼然，本件事
    證已臻明確，自應依法論科。
二、核被告所為，係犯毒品危害防制條例第10條第1 項之施用第
    一級毒品罪及同條第2 項之施用第二級毒品罪。其持有第一
    級毒品海洛因、第二級毒品甲基安非他命之低度行為，為施
    用之高度行為所吸收，均不另論罪。且按甲基安非他命或海
    洛因大多分開使用，惟於下列情況會有混用：(1)有些海洛因
    使用者喜好加入甲基安非他命以增加其舒暢感覺；(2)原先使
    用甲基安非他命者開始嘗試使用海洛因時；(3)有些海洛因成
    癮者偶而會施用安非他命來消除海洛因戒斷時出現之不舒服
    症狀；(4)有些海洛因販毒者加入甲基安非他命以增加其重量
    。這兩種藥物同時施用不會引起排斥，甚至在欣快感方面有
    被加強的可能（參見有行政院國軍退除役官兵輔導委員會臺
    北榮民總醫院於93年5 月11日北總內字第0930023372號函）
    ，是被告所稱：將甲基安非他命和海洛因同時置於置入玻璃
    球內燒烤後施用等語，尚非無據。復查無證據足認被告係以
    不同方法分別施用依「罪證有疑，利於被告」之原則，應認
    其係以一行為同時施用第一級、第二級毒品，為想像競合犯
    ，應依刑法第55條規定，從一重以施用第一級毒品罪處斷。
    又被告有事實欄所述犯罪科刑及執行紀錄，有前開臺灣高等
    法院被告前案紀錄表乙紙在卷可考，其受有期徒刑之執行完
    畢，5 年以內故意再犯本件有期徒刑以上之罪，為累犯，應
    依刑法第47條第1 項規定加重其刑。爰審酌被告屢犯毒品罪
    行不改，有事實欄所載之前案情形，顯見其戒除毒癮之意志
    薄弱，無視於毒品對於自身健康之戕害及國家對於杜絕毒品
    犯罪之禁令，惟考量施用毒品者均具有相當程度之生理成癮
    性及心理依賴性，戒除不易，且犯罪心態與一般刑事犯罪之
    本質不同，非難性較低，暨衡以其施用毒品之動機、犯罪後
    坦承犯行之態度等一切情狀，量處如主文所示之刑。
據上論斷，應依刑事訴訟法第273 條之1 第1 項、第299 條第1
項前段，毒品危害防制條例第10條第1 項、第2 項，刑法第11條
前段、第55條、第47條，判決如主文。
本案經檢察官楊大智到庭執行職務。
中    華    民    國    97    年    6     月    11    日
                       刑事第六庭  法  官  古秋菊
以上正本證明與原本無異。
如不服本判決，應於判決送達後10日內，向本院提出上訴狀，上
訴於臺灣高等法院。
                                   書記官  陳永訓
中    華    民    國    97    年    6     月    11    日
附錄本案論罪科刑法條全文
毒品危害防制條例第10條：
施用第一級毒品者，處6 月以上5 年以下有期徒刑。


司法院資訊處製作；財團法人民間司法改革基金會備份。
